ru: Стиль ножек: А-образная рама; Перекрещивающиеся ножки; Шпилька; Пьедестал; Полозья; Прямая; Конусообразная; Козлы; П-образная рама; Х-образная рама; Другое
en: Leg style: A-frame; Cross-leg; Hairpin; Pedestal; Sled; Straight; Tapered; Trestle; U-frame; X-frame; Other
ko: 다리 스타일: A 프레임; 교차형 다리; 헤어핀; 페데스탈; 슬레드; 일자형; 테이퍼드; 트레슬; U 프레임; X 프레임; 기타
sv: Typ av ben: A-formad; Kryssben; Hårnål; Piedestal; Medar; Rak; Avsmalnande; Bock; U-formad; X-formad; Övrigt
lt-LT: Kojų stilius: A formos rėmas; Kryžminės; Smeigtuko formos („Hairpin“); Pjedestalas; Pavažos formos; Tiesios; Smailėjančios; Ožio tipo; U formos rėmas; X formos rėmas; Kita
pt-BR: Perna estilo: Estrutura em A; Pernas cruzadas; Hairpin (grampo); Pedestal; Trenó; Reta; Afunilada; Cavalete; Estrutura em U; Estrutura em X; Outro
hr-HR: Stil nogavica: A-okvir; Prekrižene noge; Ukosnica; Postolje; Sanjke; Ravne; Sužene; Nogari; U-okvir; X-okvir; Ostalo
sl-SI: Slog hlačnic: Okvir A; Prekrižane noge; Lasnične noge; Podstavek; Sanke; Ravno; Zožano; Stojalo; Okvir U; Okvir X; Drugo
fi: Jalan tyyli: A-mallinen; Ristijalka; Hiuspinnijalka; Jalusta; Kelkka; Suora; Kartiomainen; Pukkijalka; U-mallinen; X-mallinen; Muu
nb: Type benkunderstell: A-ramme; Kryssben; Hårnål; Pidestall; Meie; Rett; Avsmalnende; Bukk; U-ramme; X-ramme; Annet
it: Stile gamba: A forma di A; A croce; A forcina; A piedistallo; A slitta; Dritto; Affusolato; A cavalletto; A forma di U; A forma di X; Altro
vi: Kiểu chân ghế: Khung chữ A; Chân chéo; Chân kẹp tóc; Chân đế; Chân quỳ; Chân thẳng; Thuôn nhọn; Chân giá đỡ; Khung chữ U; Khung chữ X; Khác
es: Tipo de patas: Estructura en A; Patas cruzadas; Horquilla; Pedestal; Trineo; Recto; Cónico; Caballete; Estructura en U; Estructura en X; Otro
sk-SK: Štýl nohy: Rám v tvare A; Prekrížené nohy; Vlásenkové; Podstavec; Sánkové; Rovné; Zúžené; Kozlíkové; Rám v tvare U; Rám v tvare X; Iné
pt-PT: Estilo de perna: Estrutura em A; Pernas cruzadas; Em gancho; Pedestal; Trenó; Retas; Afuniladas; Cavalete; Estrutura em U; Estrutura em X; Outro
th: สไตล์ขา: โครงตัว A; ขาไขว้; ทรงแฮร์พิน (กิ๊บดำ); ฐานตั้งเดี่ยว; ขาแบบเลื่อน; ขาตรง; ขาเรียว; ขาทรงตั้ง; โครงตัว U; โครงตัว X; อื่นๆ
zh-TW: 褲腿樣式: A 型架; 交叉腿; 髮夾型; 柱狀; 雪橇型; 直腳; 錐形; 支架型; U 型架; X 型架; 其他
el: Στυλ ποδιού: Σκελετός τύπου Α; Σταυρωτά πόδια; Τύπου φουρκέτας (hairpin); Βάση (pedestal); Τύπου έλκηθρου (sled); Ίσια; Κωνικά; Τύπου καβαλέτου; Σκελετός σχήματος U; Σκελετός σχήματος Χ; Άλλο
de: Bauart der Beine: A-Form; Kreuzgestell; Haarnadel; Säule; Kufengestell; Gerade; Konisch; Bockgestell; U-Form; X-Form; Sonstige
bg-BG: Стил на крачола: А-образна рамка; Кръстосани крака; Тип фиба; Пиедестал; Тип шейна; Прави; Заострени; Тип магаре; U-образна рамка; X-образна рамка; Друг
cs: Styl nohou: A-rám; Zkřížené nohy; Hairpin; Středová noha; Sáňové; Rovné; Zúžené; Kozlíkové; U-rám; X-rám; Jiné
da: Bentype: A-stel; Krydsben; Hårnåleben; Søjleben; Medeben; Lige; Tilspidset; Bukkeben; U-stel; X-stel; Andet
pl: Styl nóg: W kształcie litery A; Krzyżakowe; Typu hairpin (spinka); Na kolumnie (pedestal); Płozy; Proste; Zwężane; Typu kozioł (trestle); W kształcie litery U; W kształcie litery X; Inne
hu: Láb stílusa: A-keretes; Keresztlábas; Hajtűláb; Talapzatos; Szánkótalpas; Egyenes; Kúpos; Bakláb; U-keretes; X-keretes; Egyéb
tr: Bacak stili: A iskelet; Çapraz ayak; Firkete; Kaide; Kızak; Düz; İnceltilmiş; Sehpa tipi; U iskelet; X iskelet; Diğer
zh-CN: 桌脚/椅脚样式: A 型框架; 交叉腿; 发夹形; 基座; 雪橇型; 直立形; 锥形; 栈桥形; U 型框架; X 型框架; 其他
fr: Style de jambe: En A; Pieds croisés; En épingle; Pied central; En luge; Droit; Fuselé; En tréteau; En U; En X; Autre
ja: 脚のスタイル: Aフレーム; クロスレッグ; ヘアピン; ペデスタル; スレッド; ストレート; テーパード; トレッスル; Uフレーム; Xフレーム; その他
nl: Beenstijl: A-frame; Kruispoot; Haarspeld; Kolompoot; Slede; Recht; Taps toelopend; Schraag; U-frame; X-frame; Overig
ro-RO: Stilul piciorului: Cadru A; Picioare încrucișate; Hairpin; Piedestal; Sanie; Drepte; Conice; Capră; Cadru U; Cadru X; Altele